臺灣臺北地方法院刑事判決　　　　　　　　　　　　　　九十年度交自字第二八號
　　自　訴　人　甲○○
　　被　　　告　乙○○
右列被告因過失傷害案件，經自訴人提起自訴，本院判決如左：
    主      文
乙○○因過失傷害人，處拘役肆拾日，如易科罰金，以參佰元折算壹日。
    事      實
一、乙○○於民國九十年六月六日晚上七時五十分許，駕駛車牌號碼二Ｇ–四五六七
    號自用小客車，沿臺北市○○○路由西往東方向行駛第二車道，迨行經民族東路
    二號前時，明知汽車行駛時，駕駛人應注意車前狀況及兩車併行之間隔，並隨時
    採取必要之安全措施，且後車超越前車時，應於前車左側保持半公尺以上之間隔
    超過，行至安全距離後，再駛入原行路線，而依當時情形又非不能注意，竟疏未
    注意其所駕駛之汽車之右前方適有伊朗籍人ALI ABDENI騎乘車牌號碼ＱＦＢ–四
    二二號輕型機車附載甲○○同向行駛，於按鳴喇叭警示該機車靠右行駛之際，即
    貿然往前超越行駛，而使其所駕駛之汽車右後車身與ALI ABDENI騎乘之機車發生
    碰撞，致該機車所附載之甲○○倒地並受有左肩部扭傷、左上臂多處擦裂傷瘀腫
    、左右大腿內側挫傷瘀腫、左足部撕裂傷併左足骨骨折、左手腕及左足鈍挫傷併
    擦傷瘀血等傷害。乙○○於肇事後，在未被有偵查犯罪職權之機關或公務員知悉
    前，不逃避接受裁判，親自打電話報警，留在現坦，於警方據報前往現場處理時
    ，留在現場，並當場承認為肇事人，因而接受裁判。
二、案經自訴人甲○○提起自訴。
    理      由
一、訊據被告乙○○固坦承於右揭時地有駕駛車牌號碼二Ｇ–四五六七號自用小客車
    與自訴人所搭乘之車牌號碼ＱＦＢ–四二二號輕型機車發生擦撞之事實，惟矢口
    否認有何過失傷害犯行，辯稱：是自訴人乘坐之機車撞到伊，不是伊開車去撞自
    訴人搭乘之機車云云。然查，右揭犯罪事實，業據自訴人甲○○於審理中指訴綦
    詳，並有道路交通事故調查報告表、交通事故談話紀綠表、道路交通事故補充資
    料表、馬偕紀念醫院診斷證明書、慶生醫院診斷證明書附卷可稽。按汽車行駛時
    ，駕駛人應注意車前狀況及兩車併行之間隔，並隨時採取必要之安全措施；且後
    車超越前車時，應於前車左側保持半公尺以上之間隔超過，行至安全距離後，再
    駛入原行路線，道路交通安全規則第九十四條第三項、第一百零一條第五款分別
    定有明文。查被告於審理時供稱：當時係紅燈轉綠燈剛起步，自訴人乘坐之機車
    行駛在伊前面，民族西路係雙向三線道，伊與自訴人均行駛中線，迨穿越過中山
    北路後（即民族東路）自訴人乘坐之機車行駛在伊右前方，伊按喇叭後自訴人搭
    乘之機車往右閃開，伊往前行駛超越對方後即聽到有撞擊聲，看後照鏡就發現機
    車倒地；當時才剛起步，伊不可能在路口踩煞車等語，可見被告於前揭時日駕駛
    汽車行經上述地點時，自訴人乘坐之機車原係行駛於被告車前，而被告在甫超過
    自訴人所乘坐之機車後即聽聞撞擊聲，並無緊急煞車情事，則本件交通事故要係
    被告超車失當所致，而非自訴人乘坐之機車自後追撞被告甚明。被告既係駕駛汽
    車行駛於後，而欲超越行車在前之自訴人所乘坐之機車，理應注意依前揭交通安
    全規則小心駕駛，且依前開道路交通事故調查報告表所載當日天候係晴、夜間有
    照明，視距良好、路況係乾燥、無障礙物、無缺陷之柏油路面，並無使被告不能
    注意之情事，詎被告疏未注意上揭規定而肇禍，其應負過失罪責甚明。而自訴人
    甲○○因本件車禍受有左肩部扭傷、左上臂多處擦裂傷瘀腫、左右大腿內側挫傷
    瘀腫、左足部撕裂傷併左足骨骨折、左手腕及左足鈍挫傷併擦傷瘀血之傷害，已
    如前述，是被告之過失犯行與自訴人所受之傷害間，顯有相當因果關係。綜上，
    足認被告上開所辯，要屬圖卸飾詞，殊無可採，罪證明確，犯行洵堪認定。
二、核被告所為，係犯刑法第二百八十四條第一項過失傷害罪。查被告於前述犯行未
    為任何有偵查犯罪職權之公務員知悉前，不逃避接受裁判，即親自打電話報警，
    留在現場，於警方據報前往現場處理時，並當場承認為肇事人，因而接受裁判，
    有臺北市政府警察局交通警察大隊九十一年二月二十一日北市警交大四字第○九
    一六一二七五一○○號函附之自首調查表在卷可參，應依刑法第六十二條前段規
    定減輕其刑。爰審酌被告智識程度、過失程度、犯罪對被害人甲○○所生損害及
    被告犯罪後之態度等一切情狀，量處如主文所示之刑，並諭知易科罰金之折算標
    準，以資懲儆。
據上論斷，應依刑事訴訟法第三百四十三條、第二百九十九條第一項前段，刑法第二
百八十四條第一項前段、第六十二條前段、第四十一條第一項前段，罰金罰鍰提高標
準條例第一條前段、第二條，判決如主文。
中      華      民      國    九十一    年      五      月     十七     日
                                      臺灣臺北地方法院交通法庭
                                          法  官  張  江  澤
右正本證明與原本無異。
如不服本判決，應於判決送達後十日內，向本院提出上訴狀。
                                          書記官  石  幸  代
中      華      民      國    九十一    年      五      月     二十     日
附錄本案論罪科刑法條全文：
刑法第二百八十四條
一因過失傷害人者，處六月以下有期徒刑，拘役或五百元以下罰金。致重傷者，處一
　年以下有期徒刑，拘役或五百元以下罰金。
二從事業務之人，因業務上之過失傷害人者，處一年以下有期徒刑、拘役或一千元以
　下罰金。致重傷者，處三年以下有期徒刑，拘役或二千元以下罰金。
